【裁判字號】    97,基簡,531
【裁判日期】    970812
【裁判案由】    清償債務
【裁判全文】
臺灣基隆地方法院基隆簡易庭民事判決
原      告  乙○○
被      告  甲○○
上列當事人間請求清償債務事件，本院於民國97年7月31日言詞
辯論終結，判決如下：
    主  文
被告應給付原告新臺幣壹拾萬伍仟玖佰柒拾元。
訴訟費用新臺幣壹仟肆佰肆拾元由被告負擔。
本判決得假執行。
    事實及理由
一、按訴狀送達後，原告不得將原訴變更或追加他訴，但擴張或
    減縮應受判決事項之聲明者，不在此限，民事訴訟法第255
    條第1項第3款定有明文。查本件原告原聲請發支付命令，經
    被告異議視為起訴，原告起訴之初主張被告應給付原告新臺
    幣（下同）363,973元，嗣於民國97年7月31日言詞辯論期日
    減縮其聲明為被告應給付原告135,973元，核與上開法條相
    符，應予准許。
二、原告起訴主張：被告前邀同原告為連帶保證人，向債權人臺
    灣土地銀行股份有限公司（下稱土地銀行）借款，詎被告屆
    清償期未清償前開借款，原告乃於97年2月1日代被告償還欠
    款共363,973元，並經債權人土地銀行開立債權移轉證明書
    予原告，又因原告尚積欠被告14萬元及依兩造離婚協議書應
    按月給付被告之債務共228,000元【計算式：14萬元＋8,000
    元×11個月＝228,000元】未清償，經抵銷後，被告應給付
    原告135,973元，為此提起本訴，聲明如主文第1項所示等情
    。而被告就原告主張之事實不爭執，並同意以原告所積欠被
    告之債務228,000元（按：計算式同上）與被告對原告所負
    返還代償款之債務363,973元互為抵銷。
三、原告主張上開事實，業據提出債權移轉證明書1紙（影本附
    卷）為證，核與其所述相符，並為被告所不爭執，應堪信為
    真實。
四、從而，原告本於連帶保證人代償後之債權繼受人地位，依法
    定債權移轉及消費借貸之法律關係，請求被告給付如主文第
    1項所示之金額，為有理由，應予准許。
五、本件係適用簡易程序所為被告敗訴之判決，依民事訴訟法第
    389條第1項第3款規定，應依職權宣告假執行。
六、本件訴訟標的金額經減縮後為135,973元，應徵訴訟費用即
    裁判費1,440元，因被告敗訴而由被告負擔。又原告縮減訴
    之聲明，就該縮減部分而言，與撤回無異，故該部分所生之
    費用，依民事訴訟法第83條第1項前段，自應由原告自行負
    擔，併此敘明。
中    華    民    國    97    年    8     月    12    日
                  基隆簡易庭法  官  徐世禎
以上正本係照原本作成。
對於本件判決如有不服，應於收受送達後20日內向本院提出上訴
書狀，上訴於本院合議庭，並按他造當事人之人數附具繕本。
中    華    民    國    97    年    8     月    12    日
                            書記官  周素秋


司法院資訊處製作；財團法人民間司法改革基金會備份。
